【裁判字號】    88,訴,114
【裁判日期】    890811
【裁判案由】    毒品危害防制條例
【裁判全文】
臺灣臺北地方法院刑事判決                          八十八年度訴字第一一四號
    公  訴  人  臺灣臺北地方法院檢察署檢察官
    被      告  丁○○
    指定辯護人  甲○
右列被告因違反毒品危害防制條例案件，經檢察官提起公訴（八十七年度偵字第一四
一五七、一四一五八號），甲○判決如左：
    主  文
丁○○連續轉讓第二級毒品，處有期徒刑捌月。
被訴販賣第二級毒品部分無罪。
    事  實
一、丁○○明知安非他命係毒品危害防制條例所規定禁止持有、轉讓之第二級毒品，
    復基於轉讓之概括犯意，自民國八十七年二月間起至六月十五日止，在台北市○○街六八巷一九號二樓與丙○○之共同租住處，連續三次無償轉讓第二級毒品安
    非他命予丙○○及於八十七年六月間轉讓予丙○○之友人乙○○一次，嗣於八十
    七年六月十五日二十三時三十分許在上址為警查獲。
二、案經台北市政府警察局少年隊報告臺灣臺北地方法院檢察署檢察官偵查起訴。
    理  由
壹、轉讓部分：
一、訊據被告丁○○矢口否認在右揭時、地轉讓安非他命之犯行，辯稱：其與丙○○
    同租住在台北市○○街，安非他命是其放在抽屜內，丙○○自已拿來施用三次，
    其無轉讓安非他命云云。惟查，被告右揭轉讓安非他命之犯行，業經證人丙○○
    於警訊中證稱：「我與丁○○是分租台北市○○區○○街六八巷十九號二樓之房
    客」、「我都是利用丁○○所製之吸食器及酒精燈為吸食工具，．，」、「．我
    直到八十七年二月間丁○○搬來同往才又開始吸食，期間共五次，最後一次即為
    被警方查獲之這次」、「．因為大部分都是黎某（指丁○○）免費提供我吸食幾
    口」等語（見偵字第一二三二九號卷第十二、十四頁），偵查中復證稱：「黎某
    偶爾會將所吸剩的請我吸用」等語（見同上卷第三十四頁）可證，核之被告於偵
    查中亦自白：「我只有請過丙○○、乙○○吸過，即於最近於寶興街住處有請過
    他們吸。」（見偵字第一二三二九號卷第三十四頁背面）等語，被告前開辯詞應
    係事後卸責之詞難以採信，事證已經明確，犯行堪以認定，應依法論科。
二、核被告所為係犯毒品危害防制條例第八條第二項之轉讓第二級毒品安非他命罪。
    被告先後多次犯行，時間緊接、方法相同、觸犯構成要件相同之罪名，顯係基於
    概括犯意為之，為連續犯，依刑法第五十六條之規定，論以一罪，並加重其刑。
    爰審酌被告將其所施用之第二級毒品無償轉讓與他人，足以擴大毒品危害人群之
    範圍，被告轉讓毒品之數量不多，及其所受教育不高，一再施用毒品，及犯罪後
    否認犯行，並無悔改之意等一切情狀，量處如主文所示之刑，以資懲儆。
貳、販賣部分：
一、公訴意旨略以：被告丁○○於八十七年六月十五日一時許，在台北市○○街六八
    巷一九號二樓以每小包新台幣（下同）二千元之價格，販賣安非他命予受託為乙○○購買安非他命之丙○○，並以警訊中被告之自白、同案被告乙○○之指述、
    證人丙○○之證詞及查扣之吸食器為其論據，因認被告涉犯毒品危害防制條例第
    四條第二項之販賣第二級毒品罪嫌。
二、按犯罪事實應依證據認定之，無證據不得推定其犯罪事實；不能證明被告犯罪者
    ，應諭知無罪之判決，刑事訴訟法第一百五十四條、第三百零一條第一項分別定
    有明文。又事實之認定，應憑證據，如未能發現相當證據，或證據不足以證明，
    自不能以推測或擬制之方法，以為裁判基礎；認定犯罪事實所憑之證據，雖不以
    直接證據為限，間接證據亦包括在內；然而無論直接或間接證據，其為訴訟上之
    證明，須於通常一般之人均不致有所懷疑，而得確信其為真實之程度者，始得據
    為有罪之認定。最高法院四十年臺上字第八六號、七十六年度臺上字第四九八六
    號著有判例可資參照。
三、訊據被告堅詞否認有販賣第二級毒品安非他命之犯行，辯稱：其未販賣安非他命
    給乙○○等語，經查，被告於警訊中對於是否販賣一節供稱：「不是我販賣安非
    他命給丙○○，是丙○○拿一千元叫我幫他去向別人購買．，」（見偵字第一二
    三二八號卷第十頁），核之同一頁警方問被告：「乙○○曾委託丙○○於八十七
    年六月十五日凌晨一時許以二千元代價向你購買安非他命，是否有此事」等語，
    被告接答「確實有此事」，從筆錄紀載被告就同一問題所為之答案顯然前後不一
    ，難以被告此一回答而認被告確曾在警訊中自白，再核之同案被告乙○○於警訊
    中之供述：「我所吸食之安非他命是向丁○○以每小包二千元購得，我是透過丙○○替我向丁○○買的」（見同上卷第十七頁背面），偵查中復供稱：「當時是
    我本來要他幫我買二千元安非他命，但只先拿一千元給他，後來他買回來後，說
    想要分一半，叫我另一千元不用給他了，故我們是合買的」、「（問在警訊中說
    透過李（德五）向黎買安非他命）因我與黎無來往」、「（問李有何好處）回來
    後讓他一起用，他不需要出錢」等語（見偵字第一四一五七號卷第六、七頁，乙○○轉讓部分業經甲○以八十八年訴字第一一四號判決有期徒刑八月，經上訴高
    等法院駁回確定）、甲○八十八年四月一日審理時又稱：「是我將一千元拿出問
    黎一起合買，我拜託丙○○拿一千元給黎，黎再湊一千元共二千元，向別人買」
    等語（見甲○卷第四二頁），證人丙○○於偵查中亦證稱：「黎某偶爾會將所吸
    剩的請我吸，但我沒有向他買過」（見偵字第一二三二八號卷第三十三頁背面）
    等語在卷可按。被告之辯詞與乙○○、丙○○之供詞相符，所辯應堪採信。即被
    告係與乙○○合買安非他命，並無販賣及從中營利之行為，檢察官所指吸食器除
    能證明被告等有施用第二級毒品安非他命之犯行外，並無法以此即認被告有販賣
    安非他命，復查無任何其他積極之證據足認被告有販賣安非他命之犯行，自不能
    證明被告犯罪，應為無罪判決之論諭知。
據上論斷，應依刑事訴訟法第二百九十九條第一項前段、第三百零一條第一項，毒品
危害防制條例第八條第二項，刑法第十一條前段、第五十六條，判決如主文。
本案經檢察官李韋昌到庭執行職務
中    華    民    國      八十九  年        八      月      十一        日
                                      臺灣臺北地方法院刑事第九庭
                                          法  官  王  綽  光
右正本證明與原本無異。
如不服本判決，應於判決送達後十日內，向甲○提出上訴狀。
                                          書記官  潘  惠  梅
中    華    民    國      八十九      年      八      月       十六     日
附錄法條：毒品危害防制條例第八條
轉讓第一級毒品者，處一年以上七年以下有期徒刑，得併科新臺幣一百萬元以下罰
  金。
轉讓第二級毒品者，處六月以上五年以下有期徒刑，得併科新臺幣七十萬元以下罰
  金。
轉讓第三級毒品者，處三年以下有期徒刑，得併科新臺幣三十萬元以下罰金。
前三項之未遂犯罰之。


司法院資訊處製作；財團法人民間司法改革基金會備份。
